臺灣臺南地方法院刑事判決　　　　　　 100年度訴字第1066號
公　訴　人　臺灣臺南地方法院檢察署檢察官
被　　　告　王樹根
指定辯護人　本院公設辯護人林宜靜
上列被告因違反毒品危害防制條例案件，經檢察官提起公訴（10
0 年度偵字第5761號），及移送併案審理（100 年度偵字第9672
號）本院判決如下：
    主  文
王樹根犯附表一所示販賣第二級毒品罪，共八罪，各處附表一「
所犯罪名及宣告刑」欄所示之刑；應執行有期徒刑捌年，如附表
一所示之多數沒收，併執行之。
    事  實
一、王樹根明知甲基安非他命係毒品危害防制條例第2 條第2 項
    第2 款所定之第二級毒品，非經許可，不得持有、販賣，因
    己身有施用毒品之毒癮惡習，且收入不豐，為支應購買毒品
    之龐大支出，竟分別基於販賣甲基安非他命以圖牟利之犯意
    ，以其所有行動電話內置門號0000000000、0000000000號SI
    M 卡（門號申請人分別為王寶祥、王華霙，已送給王樹根使
    用而由其取得所有權）作為對外與購毒者聯繫販賣上開毒品
    事宜之工具，由欲購買毒品者於附表一所示之「犯罪時間」
    前，先撥打上開電話聯絡約定交易時間、地點、毒品數量、
    價格等事宜後，王樹根及購毒者隨即前往約定地點，由王樹
    根親自前來交付甲基安非他命及收取價金而完成交易行為，
    王樹根以上開方式，於附表一編號1 至8 所載之時間及地點
    ，販售甲基安非他命予陳秀連、許義淞、陳永俊、王寶祥及
    陳嘉芬，販賣甲基安非他命所得總計共新台幣（下同）4,50
    0 元（未扣案）。嗣於100 年4 月20日下午4 時許，經警持
    搜索票前往台南市安平區○○○街17號5 樓執行搜索，並扣
    得其所有分裝甲基安非他命販賣使用之空夾鍊袋1 包，及其
    所有之第二級毒品安非他命3 小包。王樹根並於偵查及審理
    中均自白上開8 次販賣甲基安非他命犯行。
二、案經台南市政府警察局第一分局移送台灣台南地方法院檢察
    署檢察官偵查起訴及移送併案審理。
    理  由
壹、關於證據能力方面
一、按被告以外之人於審判外之言詞或書面陳述，除法律有規定
    者外，不得作為證據，刑事訴訟法第159 條第1 項定有明文
    ；又被告以外之人於審判外之陳述，雖不符前4 條（即刑事
    訴訟法第159 條之1 至之4 ）之規定，而經當事人於審判程
    序同意作為證據，法院審酌該言詞陳述或書面陳述作成時之
    情況，認為適當者，亦得為證據，復為同法第159 條之5 第
    1 項所明定。本件被告以外之人於審判外之陳述，均經檢察
    官、被告及辯護人於本院審理中表示同意作為本案之證據（
    本院卷第26頁），本院審酌該言詞及書面陳述作成時之情況
    ，核無違法取證或其他瑕疵，認為以之作為證據為適當，均
    有證據能力。
貳、認定犯罪事實所憑之證據及理由
一、訊據被告王樹根於偵查及本院審理時均坦白承認於附表一所
    示之時間及地點，販賣第二級毒品甲基安非他命予附表一所
    示之證人陳秀連、許義淞、陳永俊、王寶祥、陳嘉芬等人，
    合計得款共4,500 元，經核與證人陳秀連、許義淞、陳永俊
    、王寶祥、陳嘉芬所指證之購毒情節相符（見警卷第27-28
    頁、第38頁、第46-47 頁、第63頁、第78-79 頁、偵查卷第
    55-56 頁、第149 頁、第174 頁、第234 頁、第191-192 頁
    ）。
二、又經細閱比對被告持用之門號0000000000、0000000000號行
    動電話與陳秀連、陳嘉芬、陳永俊及林佳萬（與陳永俊一起
    購買）分別所持用之0000000000、0000000000、0000000000
    、0000000000號之通訊監察譯文（詳如附表二），亦核與上
    開證人陳秀連、陳永俊及陳嘉芬所指證向其等經電話聯繫後
    向被告購買甲基安非他命之情節相符。
三、參以上開證人均為經常性之毒品施用者，業據其等證述在卷
    ，亦與其等指證向被告購買甲基安非他命以施用之情節相吻
    合。綜上，證人陳秀連、許義淞、陳永俊、王寶祥及陳嘉芬
    等人之指證，基上述各項證據綜合判斷，並無重大矛盾瑕疵
    ，亦未違背經驗法則與論理法則，並經有前述補強證據，足
    資擔保其等指證被告販賣第二級毒甲基安非他命之犯罪情節
    非屬虛構，能予保障其指證被告犯罪事實之真實性，應堪採
    信。此外，並扣得被告所有尚未使用而預備供分裝毒品之夾
    鏈袋1 包可資佐證，足認被告自白與事實相符，堪以採信。
四、按甲基安非他命係屬第二級毒品，其買賣價格常隨供需雙方
    之資力、關係深淺、需求數量、貨源是否充裕、販賣者對於
    資金之需求程度，及政府查緝態度，而為各種不同之風險評
    估，作機動性調整，是其價格標準自非一成不變，販賣者從
    各種「價差」、「量差」或「純度」謀取利潤方式雖有不同
    ，然圖得利益之非法目的則無二致。因之，販賣毒品利得，
    除經被告坦承或其價量至臻明確外，委難查得實情。然一般
    民眾普遍認知之毒品非法交易，向為政府查禁森嚴且重罰不
    寬貸，衡諸常情，倘非有利可圖，絕無平白甘冒被重罰風險
    之理。從而，舉凡有償交易，除有反證確係基於某種非圖利
    本意之關係外，通常尚難因無法查悉其買進、賣出之差價，
    而諉無營利之意思，或阻卻販賣犯行之追訴。本件被告為智
    識正常之成年人，對於毒品甲基安非他命價格昂貴，取得不
    易，毒品交易為政府檢警機關嚴予取締之犯罪，法律並就此
    懸有重典處罰，當知之甚稔，其與買受毒品之證人陳秀連、
    許義淞、陳永俊、王寶祥及陳嘉芬等人並無深交等情，倘無
    從中賺取差價圖利，亦無甘冒重典而依購入價格平價轉售之
    理，是被告販賣毒品主觀上具有營利之意圖，應屬明確，本
    件犯行堪以認定，應依法論科。
五、綜上所述，被告如附表一所示之販賣第二級毒品甲基安非他
    命之犯行，事證明確，均堪認定，應依法論科。
參、論罪科刑之理由
一、查甲基安非他命為毒品危害防制條例第2 條第2 項第2 款所
    定之第二級毒品，核被告如附表一所為，係犯毒品危害防制
    條例第4 條第2 項之販賣第二級毒品罪。被告持有甲基安非
    他命之低度行為，為販賣之高度行為所吸收，均不另論罪。
    被告所犯如附表一所示販賣第二級毒品罪8 罪間，行為分殊
    、犯意各別，均應分論併罰。另檢察官移送併辦部分（100
    年度偵字第9672號）核與本案起訴之犯罪事實屬同一犯罪事
    實，為事實上之同一案件，本院自應併予審究，附予敘明。
二、按「犯第四條至第八條之罪於偵查及審判中均自白者，減輕
    其刑。」，毒品危害防制條例第17條第 2項定有明文。查本
    件被告於檢察官偵訊時，就檢察官提示附表一所示之販賣甲
    基安非他命犯行訊問，即坦承販賣甲基安非他命給證人陳秀
    連、陳永俊、許義淞、陳嘉芬、王寶祥等人（見偵查卷第17
    9頁、第192頁），嗣被告於本院審理時，並就附表一所示之
    販賣第二級毒品之犯罪事實全部予以承認，是被告所犯附表
    一所示之各次販賣第二級毒品罪，於偵查及審判中均已自白
    犯行，均應適用毒品危害防制條例第17條第2項之規定，各
    減輕其刑。
三、被告之辯護人雖辯護以：被告坦承犯行，販賣金額不高，次
    數不多，請依刑法第59條酌減其刑等語。惟本院審之：
  (一)按刑法第57條所列各款，為量刑時應行注意之事項，並非同
    法第59條酌減其刑之根據，刑法第59條之酌量減輕其刑，必
    須犯罪另有特殊之原因與環境等等，在客觀上足以引起一般
    同情，認為即予宣告法定低度刑期尤嫌過重者，始有其適用
    （最高法院45年台上字第1165號判例參照）。又按刑法第59
    條所規定之酌量減輕其刑，係裁判上之減輕，必以犯罪之情
    狀可憫恕，認為宣告法定最低度之刑猶嫌過重者，始有其適
    用。如別有法定減輕之事由，應先依法定減輕事由減輕其刑
    後，猶嫌過重時，始得為之；若有二種以上法定減輕事由，
    仍應先依法定減輕事由遞減其刑後，猶嫌過重時，始得再依
    刑法第59條規定酌減其刑（最高法院88年度台上字第1862號
    判決意旨參照）。
  (二)被告就附表一所示販賣第二級毒品犯行，符合毒品危害防制
    條例第17條第2 項減輕其刑之規定，業經本院認定如前，則
    各罪經減輕其刑後，就其販賣第二級毒品犯行，其法定最低
    度刑已由原來之7 年以上有期徒刑可減至3 年6 月以上有期
    徒刑。是以，必其犯罪之情狀可憫恕，認為如量處上開法定
    最低度刑3 年6 月，猶嫌過重時，始得再依刑法第59條規定
    酌減其刑，況且，單純犯罪情節輕微、犯人之犯罪動機、品
    行、素行、犯罪後態度等情狀，僅可為法定刑內從輕科刑之
    標準，非可執為酌減其刑之理由，是被告雖坦承犯行，勇於
    認錯承擔罪責，態度可取，但就被告販賣甲基安非他命之次
    數多達8 次，其犯罪情節難謂輕微，且依犯罪當時並無特殊
    之原因與環境，在客觀上足以引起一般同情，而顯然可憫之
    情狀，再者，本罪其法定最低度刑既已由原來之七年以上有
    期徒刑可減至3 年6 月以上有期徒刑，是就被告如附表一所
    示犯行，量處法定最低度刑3 年6 月以上，並無過重之情形
    ，是被告之辯護人請求再依刑法第59條酌減其刑云云，於法
    尚非有據，並非可採。
四、爰審酌被告曾有多次施用毒品等前科，有臺灣高等法院被告
    前案紀錄表在卷可憑，素行非佳，本身曾施用毒品，明知甲
    基安非他命具有成癮性、濫用性，且嚴重妨害人之身心健康
    ，竟不思以正當工作賺取錢財，為圖牟利，竟販賣毒品甲基
    安非他命予他人，戕害他人身心健康，亦對社會治安產生危
    害，所生危害非輕，惟念被告於本案係因證人急需毒品，主
    動以電話向被告聯絡購買，並非被告主動兜售，及被告於本
    案販賣毒品之時間尚短，對象、次數尚少，並念被告僅國小
    畢業，教育、智識程度不高等一切情狀，分別量處如附表一
    所示之刑，並定其應執行刑，以資懲儆。
五、沒收部分
  (一)按毒品危害防制條例第19條第1 項規定：「犯第4 條至第9
    條、第12條、第13條或第14條第1 項、第2 項之罪者，其供
    犯罪所用或因犯罪所得之物，均沒收，如全部或一部不能沒
    收時，追徵其價額或以其財產抵償之。」。又按毒品危害防
    制條例第19條第1 項所稱「因犯罪所得之財物應予沒收」其
    立法理由，以毒品犯罪所得收益之沒收、追徵或以財產抵償
    之目的，乃在於從經濟面切斷毒品犯罪不法收益之循環，剝
    奪毒品犯罪之利益，以消除其主要誘因與根源，具有濃厚的
    財產刑色彩，從立法目的而言，並無扣除其購買毒品所支出
    之成本或其他費用之必要。且取得毒品所支付之費用亦不具
    法律保護之價值，藉由毒品犯罪所得之利益則屬違反公序良
    俗行為之所得，於刑事政策上尚非不得全部予以剝奪，自無
    計算扣除犯罪所得之成本或其他支出費用，而單就所謂純利
    益為沒收之理由（最高法院95年度臺上字第2916號判決意旨
    參照）。查本件被告如附表一所示之各次販賣第二級毒品所
    得合計4,500 元，為犯罪所得財物，雖未扣案，仍應依毒品
    危害防制條例第19條第1 項之規定，於各該次犯行項下宣告
    沒收，如全部或一部不能沒收時，並以其財產抵償之。
  (二)次按被告持用之行動電話及門號0000000000、0000000000號
    SI M卡，係供被告聯繫證人陳秀連、陳永俊、王寶祥、陳嘉
    芬販賣毒品所使用之工具，雖SIM 卡申請人為王寶祥，王華
    霙有行動電話基本資料查詢結果在卷可憑（見偵查卷第82-8
    3 頁），惟被告於警詢及本院審理時已陳明：上開SIM 卡門
    號是王寶祥、王華霙申辦後交給他使用（見偵查卷第74頁、
    本院卷第56頁）。按行動電話SIM 卡於開通上線後，即屬申
    請人所有（司法院97年5 月6 日院臺廳刑一字第0970009760
    號函示可為參照），準此，該門號0000000000 、
    0000000000號SIM 卡既經申請人送給被告而移轉所有權予被
    告取得，而其使用之行動電話機具又係被告所有，且係供本
    案販毒犯罪所用，是上開行動電話、SIM 卡雖未扣案，但無
    證據證明業已滅失，自應依毒品危害防制條例第19條第1項
    規定宣告沒收，並各該次罪刑項下宣告沒收，爰併諭知如全
    部或一部不能沒收時，追徵其價額。
  (三)又毒品危害防制條例19條第1 項固規定，犯該條例第4 條之
    罪者，其供犯罪所用或因犯罪所得之財物，均沒收之，但不
    及於供犯罪預備之物，倘供犯罪預備之物，以屬犯人為限，
    始得依刑法第38條第1 項第2 款規定諭知沒收（最高法院94
    年度台上字第2218號判決意旨參照）。查扣案之夾鏈袋1 包
    ，被告亦自承為其所有，擬用來分裝毒品，但還沒有使用過
    （本院卷第56頁），足見應係屬預備供分裝甲基安非他命而
    販賣所用之物，爰依刑法第38條第1 項第2 款規定沒收。又
    被告以營利為目的販入毒品，其各次販賣行為固應分論併罰
    ，惟上開查獲分裝夾鏈袋1 包，並無法認定被告於最後一次
    販賣行為前業已持有，且尚未使用過而可認應係供其後預備
    販毒分裝使用，爰於最後一次販賣毒品海洛因犯行之罪刑即
    附表一編號8 之犯行項下諭知沒收。
  (四)再按沒收之物，應與本案論罪科刑之事實有關，依法應沒收
    或得沒收者為限，如與本案之犯罪事實無關，雖係於本案以
    外之其他犯罪事實，經論罪科刑時，應沒收或得沒收之物，
    亦僅得於該他案宣告沒收，而不得於本案併予宣告沒收（最
    高法院95年度臺上字第6662號判決意旨參照）。本件扣案之
    安非他命3 小包（毛重分別為0.15公克、0.19公克、0.2 公
    克），係被供被告自己施用，業據其陳明在卷（見本院卷第
    57頁）。而被告因於100 年4 月19日下午7 時許（本案查獲
    前1 日），在臺南市安平區○○○街17號5 樓住處，以置入
    玻璃球內燒烤吸食煙霧之方式，施用第二級毒品安非他命1
    次犯行，經本院以100 年度簡字第1564號判處有期徒刑3 月
    ，有臺灣臺南地方法院檢察署檢察官100 年度毒偵字第1088
    號聲請簡易判決處刑書、台灣高等法院被告全國前案紀錄表
    在卷可參酌，是被告辯稱上開扣案之安非他命，係供其施用
    安非他命所用，即堪採信。此外，復無證據足以證明上開物
    品係供被告犯本件販賣毒品罪所用，核與本案之犯罪事實均
    無關連，揆諸前揭判決意旨，應於被告另犯之他案宣告沒收
    ，故均不為沒收之宣告。
據上論斷，應依刑事訴訟法第299 條第1 項前段，毒品危害防制
條例第4 條第2 項、第17條第2 項、第19條第1 項，刑法第11條
前段、第38條第1 項第2 款、第51條第5、9 款，判決如主文。
本案經檢察官楊書琴到庭執行職務。
中    華    民    國   100    年    12    月    30    日
                  刑事第九庭    審判長法  官  鍾邦久
                                      法  官  包梅真
                                      法  官  黃堯讚
以上正本證明與原本無異。
如不服本判決應於收受本判決後10日內向本院提出上訴書狀，並
應敘述具體理由。其未敘述上訴理由者，應於上訴期間屆滿後20
日內向本院補提理由書狀（均須按他造當事人之人數附繕本）「
切勿逕送上級法院」。
                                      書記官  許雅華
中    華    民    國   100    年    12    月    30    日
附錄本判決論罪科刑法條：
毒品危害防制條例第4條第2項：
製造、運輸、販賣第二級毒品者，處無期徒刑或 7 年以上有期
徒刑，得併科新臺幣 1 千萬元以下罰金。
附表一
┌─┬────┬────┬───┬─────────────┬───┬───────────┐
│編│犯罪時間│犯罪地點│ 販賣 │販賣方式、次數及價格      │販賣所│   罪名及宣告刑       │
│號│（民國）│        │ 對象 │（新臺幣）                │得（新│                      │
│  │        │        │      │                          │臺幣）│                      │
├─┼────┼────┼───┼─────────────┼───┼───────────┤
│1 │100年2月│臺南市安│陳秀連│陳秀連以行動電話0000000000│500元 │林樹根販賣第二級毒品，│
│  │21日2時 │平區國勝│      │號撥打王樹根使用之00000000│      │處有期徒刑肆年。未扣案│
│  │30分許  │路35巷14│      │51號行動電話聯絡後，在左列│      │之行動電話機具壹支（內│
│  │        │號之2陳 │      │地點，由王樹根交付，以500 │      │含門號0000000000號SIM │
│  │        │秀連住處│      │元之價格購買安非他命1小包 │      │卡壹張）沒收，如全部或│
│  │        │        │      │。                        │      │一部不能沒收時，追徵其│
│  │        │        │      │                          │      │價額；未扣案之販賣第二│
│  │        │        │      │                          │      │級毒品所得新臺幣伍佰元│
│  │        │        │      │                          │      │沒收，如全部或一部不能│
│  │        │        │      │                          │      │沒收時，以其財產抵償之│
│  │        │        │      │                          │      │。                    │
├─┼────┼────┼───┼─────────────┼───┼───────────┤
│2 │100年2月│臺南市安│陳秀連│陳秀連以行動電話0000000000│500元 │林樹根販賣第二級毒品，│
│  │21日下午│平區國勝│      │號撥打王樹根使用之00000000│      │處有期徒刑肆年。未扣案│
│  │13時許  │路35巷14│      │51號行動電話聯絡後，在左列│      │之行動電話機具壹支（內│
│  │        │號之2陳 │      │地點，由王樹根交付，以500 │      │含門號0000000000號SIM │
│  │        │秀連住處│      │元之價格購買安非他命1小包 │      │卡壹張）沒收，如全部或│
│  │        │        │      │。                        │      │一部不能沒收時，追徵其│
│  │        │        │      │                          │      │價額；未扣案之販賣第二│
│  │        │        │      │                          │      │級毒品所得新臺幣伍佰元│
│  │        │        │      │                          │      │沒收，如全部或一部不能│
│  │        │        │      │                          │      │沒收時，以其財產抵償之│
│  │        │        │      │                          │      │。                    │
├─┼────┼────┼───┼─────────────┼───┼───────────┤
│3 │100年2月│臺南市安│許義淞│許義淞前往左列地點向王樹根│500元 │林樹根販賣第二級毒品，│
│  │23日22時│平區安平│      │購買，由王樹根於前揭時地將│      │處有期徒刑肆年。未扣案│
│  │許      │路媽祖廟│      │安非他命售予許義淞。      │      │之販賣第二級毒品所得新│
│  │        │對面停車│      │                          │      │臺幣伍佰元沒收，如全部│
│  │        │場旁南部│      │                          │      │或一部不能沒收時，以其│
│  │        │夜曲卡拉│      │                          │      │財產抵償之。          │
│  │        │OK      │      │                          │      │                      │
├─┼────┼────┼───┼─────────────┼───┼───────────┤
│4 │100年3月│臺南市安│陳永俊│陳永俊以行動電話0000000000│500元 │林樹根販賣第二級毒品，│
│  │22日15時│平區安平│      │號撥打王樹根使用之00000000│      │，處有期徒刑肆年。未扣│
│  │許      │路媽祖廟│      │86號行動電話聯絡後，在左列│      │案之行動電話機具壹支（│
│  │        │對面停車│      │地點，由王樹根交付，以500 │      │內含門號0000000000 號 │
│  │        │場萬應公│      │元之價格購買安非他命1 小包│      │SIM卡壹張）沒收，如全 │
│  │        │廟      │      │。                        │      │部或一部不能沒收時，追│
│  │        │        │      │                          │      │徵其價額；未扣案之販賣│
│  │        │        │      │                          │      │第二級毒品所得新臺幣伍│
│  │        │        │      │                          │      │佰元沒收，如全部或一部│
│  │        │        │      │                          │      │不能沒收時，以其財產抵│
│  │        │        │      │                          │      │償之。                │
├─┼────┼────┼───┼─────────────┼───┼───────────┤
│5 │100年3月│臺南市安│陳永俊│林佳萬以行動電話0000000000│500元 │林樹根販賣第二級毒品，│
│  │23日2時 │平區育平│      │號撥打王樹根使用之00000000│      │處有期徒刑肆年。未扣案│
│  │50分許  │五街17號│      │86號行動電話聯絡後，林佳萬│      │之行動電話機具壹支（內│
│  │        │王樹根住│      │陪同陳永俊，在左列地點，由│      │含門號0000000000號SIM │
│  │        │處樓下  │      │王樹根交付，以500元之價格 │      │卡壹張）沒收，如全部或│
│  │        │        │      │購買安非他命1小包。       │      │一部不能沒收時，追徵其│
│  │        │        │      │                          │      │價額；未扣案之販賣第二│
│  │        │        │      │                          │      │級毒品所得新臺幣伍佰元│
│  │        │        │      │                          │      │沒收，如全部或一部不能│
│  │        │        │      │                          │      │沒收時，以其財產抵償之│
│  │        │        │      │                          │      │。                    │
├─┼────┼────┼───┼─────────────┼───┼───────────┤
│6 │100年3月│臺南市安│王寶祥│王寶祥以行動電話0000000000│500元 │林樹根販賣第二級毒品，│
│  │29日18時│平區安平│      │號撥打王樹根使用之00000000│      │處有期徒刑肆年。未扣案│
│  │許      │路媽祖廟│      │86號行動電話聯絡後，在左列│      │之行動電話機具壹支（內│
│  │        │對面停車│      │地點，由王樹根交付，以500 │      │含門號0000000000號SIM │
│  │        │場旁    │      │元之價格購買安非他命1小包 │      │卡壹張）沒收，如全部或│
│  │        │        │      │。                        │      │一部不能沒收時，追徵其│
│  │        │        │      │                          │      │價額；未扣案之販賣第二│
│  │        │        │      │                          │      │級毒品所得新臺幣伍佰元│
│  │        │        │      │                          │      │沒收，如全部或一部不能│
│  │        │        │      │                          │      │沒收時，以其財產抵償之│
│  │        │        │      │                          │      │。                    │
├─┼────┼────┼───┼─────────────┼───┼───────────┤
│7 │100年4月│臺南市安│陳永俊│林佳萬以行動電話0000000000│500元 │林樹根販賣第二級毒品，│
│  │4日0時許│平區育平│      │號撥打王樹根使用之00000000│      │處有期徒刑肆年。未扣案│
│  │        │五街17號│      │86號行動電話聯絡後，林佳萬│      │之行動電話機具壹支（內│
│  │        │王樹根住│      │陪同陳永俊，在左列地點，由│      │含門號0000000000號SIM │
│  │        │處樓下  │      │王樹根交付，以500元之價格 │      │卡壹張）沒收，如全部或│
│  │        │        │      │購買安非他命1小包。       │      │一部不能沒收時，追徵其│
│  │        │        │      │                          │      │價額；未扣案之販賣第二│
│  │        │        │      │                          │      │級毒品所得新臺幣伍佰元│
│  │        │        │      │                          │      │沒收，如全部或一部不能│
│  │        │        │      │                          │      │沒收時，以其財產抵償之│
│  │        │        │      │                          │      │。                    │
├─┼────┼────┼───┼─────────────┼───┼───────────┤
│8 │100年4月│臺南市西│陳嘉芬│陳嘉芬以行動電話0000000000│1000元│林樹根販賣第二級毒品，│
│  │6日0時許│區○○路│      │號撥打王樹根使用之00000000│      │處有期徒刑肆年陸月。扣│
│  │        │「阿嘉檳│      │86號行動電話聯絡後，在左列│      │案之夾鍊袋壹包沒收。未│
│  │        │榔攤」  │      │地點，由王樹根交付，以1000│      │扣案之行動電話機具壹支│
│  │        │        │      │元之價格購買安非他命1小包 │      │（內含門號0000000000號│
│  │        │        │      │。                        │      │SIM卡壹張）、販賣第二 │
│  │        │        │      │                          │      │級毒品所得新臺幣壹仟元│
│  │        │        │      │                          │      │均沒收，如全部或一部不│
│  │        │        │      │                          │      │能沒收時，以其財產抵償│
│  │        │        │      │                          │      │之。                  │
└─┴────┴────┴───┴─────────────┴───┴───────────┘
附表二
┌──┬────┬────┬──────┬──────┬───────────┐
│編號│日期    │ 時間   │  發話方    │  受話方    │    通話內容          │
├──┼────┼────┼──────┼──────┼───────────┤
│ 1  │100年2月│17時58分│0000000000  │0000000000  │B：樹林喔？我妹阿她嬸 │
│    │20日    │        │陳秀連（B） │王樹根（A） │A：怎樣？…           │
│    │        │        │            │            │B：我現在要去屏東，大 │
│    │        │        │            │            │   約11～12點回來。   │
│    │        ├────┼──────┼──────┼───────────┤
│    │        │18時01分│0000000000  │0000000000  │A：我知道，我知道你現 │
│    │        │        │陳秀連（B） │王樹根（A） │   在要出去，我會跟他 │
│    │        │        │            │            │   說，要他留起來等你 │
│    │        │        │            │            │   回來給你，你放心。 │
│    │        │        │            │            │B：喔。               │
│    │        │        │            │            │A：叫他一定要留起來喔 │
│    │        │        │            │            │   ，我11點多就回來了 │
│    │        │        │            │            │   。                 │
│    │        │        │            │            │（研判：購毒）        │
│    ├────┼────┼──────┼──────┼───────────┤
│    │100年2月│02時08分│0000000000  │0000000000  │A：喂，你出來外面，我 │
│    │21日    │        │王樹根（A） │陳秀連（B） │   馬上到。           │
│    │        │        │            │            │B：喔。               │
│    │        │        │            │            │（研判：交易毒品）    │
├──┼────┼────┼──────┼──────┼───────────┤
│ 2  │100年2月│13時10分│0000000000  │0000000000  │B：喂，我妹阿的嬸嬸。 │
│    │21日    │        │陳秀連（B） │王樹根（A） │A：我跟你說，晚點在到 │
│    │        │        │            │            │   你那。             │
│    │        │        │            │            │B：喔，剛那不夠啦。   │
├──┼────┼────┼──────┼──────┼───────────┤
│ 3  │100年3月│14時55分│0000000000  │0000000000  │B：樹林大ㄟ。         │
│    │22日    │        │陳永俊（B） │王樹根（A） │A：誰？               │
│    │        │        │            │            │B：我佳萬他朋友。     │
│    │        │        │            │            │A：你在哪？           │
│    │        │        │            │            │B：我在安平這。       │
│    │        │        │            │            │A：我要去古堡金爐那。 │
│    │        │        │            │            │B：古堡金爐？         │
│    │        │        │            │            │A：古堡金爐旁，對。   │
│    │        │        │            │            │B：喔，我那個500。    │
│    │        │        │            │            │A：好。               │
│    │        ├────┼──────┼──────┼───────────┤
│    │        │15時00分│0000000000  │0000000000  │B：大ㄟ，你說的是萬應 │
│    │        │        │陳永俊（B） │王樹根（A） │   公廟這嗎？         │
│    │        │        │            │            │A：喔，萬應公廟那也可 │
│    │        │        │            │            │   以，我馬上到，唱歌 │
│    │        │        │            │            │   這邊，喝酒比較方便 │
│    │        │        │            │            │   。                 │
│    │        │        │            │            │B：好。               │
├──┼────┼────┼──────┼──────┼───────────┤
│ 4  │100年3月│1時57分 │0000000000林│0000000000王│B：大ㄟ，他說2點多會到│
│    │23日    │        │佳萬（B ）  │樹根（A）   │   我家，你等一下先不 │
│    │        │        │            │            │   要睡了。           │
│    │        │        │            │            │A：到哪？             │
│    │        │        │            │            │B：他說2點多會到我家，│
│    │        │        │            │            │   到了我會打給你。   │
│    │        │        │            │            │A：好。               │
│    │        ├────┼──────┼──────┼───────────┤
│    │        │2時30分 │0000000000林│0000000000  │B：大ㄟ，你在哪？我現 │
│    │        │        │佳萬（B ）  │王樹根（A） │   在開車過去。       │
│    │        │        │            │            │A：你現在在安平嗎？   │
│    │        │        │            │            │B：對。               │
│    │        │        │            │            │A：我們早上吃午肉那你 │
│    │        │        │            │            │   知道嗎？           │
│    │        │        │            │            │B：我知道，不然我在橋 │
│    │        │        │            │            │   下等你就好。       │
│    │        │        │            │            │A：好。               │
│    │        │        │            │            │B：你多久會到？       │
│    │        │        │            │            │A：馬上到。           │
│    │        ├────┼──────┼──────┼───────────┤
│    │        │2時33分 │0000000000  │0000000000林│A：你開過來我這好了。 │
│    │        │        │王樹根（A） │佳萬（B ）  │B：你家嗎。           │
│    │        │        │            │            │A：嗯。               │
│    │        │        │            │            │B：好。               │
├──┼────┼────┼──────┼──────┼───────────┤
│ 5  │100年4月│23時54分│0000000000  │0000000000王│B：大ㄟ，你在哪？朋友 │
│    │3日     │許      │林佳萬（B） │樹根（A）   │   要還你錢。         │
│    │        │        │            │            │A：來我家，           │
│    │        │        │            │            │B：你在家喔？         │
│    │        │        │            │            │A：嗯，來我家泡茶。   │
│    │        │        │            │            │B：好。               │
├──┼────┼────┼──────┼──────┼───────────┤
│ 6  │100年4月│23時13分│0000000000  │0000000000  │B：我阿芬。           │
│    │6日     │        │陳嘉芬（B） │王樹根（A） │A：誰阿。             │
│    │        │        │            │            │B：我林姊啦，妹阿有在 │
│    │        │        │            │            │   那嗎？             │
│    │        │        │            │            │A：她在安平，我待會下 │
│    │        │        │            │            │   去。               │
│    │        │        │            │            │B：還有嗎？           │
│    │        │        │            │            │A：你下來看就知道。   │
│    │        ├────┼──────┼──────┼───────────┤
│    │        │23時14分│0000000000  │0000000000  │A：你說那傷藥粉嗎？有 │
│    │        │        │陳嘉芬（B） │王樹根（A） │   啦。               │
│    │        │        │            │            │B：你叫妹阿拿來我家好 │
│    │        │        │            │            │   嗎？1張。          │
│    │        │        │            │            │A：小罐的中藥，好。   │
│    │        │        │            │            │B：叫她快一點。       │
│    │        ├────┼──────┼──────┼───────────┤
│    │        │23時30分│0000000000  │0000000000  │A：我叫妹阿那罐傷藥粉 │
│    │        │        │陳嘉芬（B） │王樹根（A） │   給你拿過去。       │
│    │        │        │            │            │B：哪時？她現在拿過來 │
│    │        │        │            │            │   嗎？               │
│    │        │        │            │            │A：等一下。           │
│    │        │        │            │            │B：要多久？           │
│    │        │        │            │            │A：她剛騎機車出去。   │
│    │        │        │            │            │B：人家在等…         │
│    │        ├────┼──────┼──────┼───────────┤
│    │        │23時50分│0000000000  │0000000000  │A：你在哪一條路，我之 │
│    │        │        │王樹根（A） │陳嘉芬（B） │   前來過1次，現在忽然│
│    │        │        │            │            │   記不起來。         │
│    │        │        │            │            │B：你在哪？           │
│    │        │        │            │            │A：我在永和豆漿這在進 │
│    │        │        │            │            │   來一點。           │
│    │        │        │            │            │B：「阿嘉檳榔」你知道 │
│    │        │        │            │            │   嗎？               │
│    │        │        │            │            │A：「阿嘉檳榔」那條， │
│    │        │        │            │            │   我知道。           │
│    │        │        │            │            │B：對阿，就臨安路「阿 │
│    │        │        │            │            │   嘉檳榔」。         │
│    │        │        │            │            │A：我快到了。         │
└──┴────┴────┴──────┴──────┴───────────┘